【裁判字號】    97,易,984
【裁判日期】    970513
【裁判案由】    恐嚇取財
【裁判全文】
臺灣板橋地方法院刑事判決              97年度易字第984 號
公  訴  人  臺灣板橋地方法院檢察署檢察官
被      告  丙○○
                    （現於臺灣臺北監獄臺北分監執行中）
上列被告因恐嚇取財案件，由檢察官提起公訴（96年度偵字第28
556 號），經本院合議庭裁定由受命法官獨任進行簡式審判程序
，判決如下：
    主  文
丙○○意圖為自己不法之所有，以恐嚇使人將本人之物交付，處
有期徒刑捌月，減為有期徒刑肆月，如易科罰金，以新臺幣壹仟
元折算壹日。
    事  實
一、丙○○有違反槍砲彈藥刀械管制條例、麻醉藥品管理條例、
    懲治盜匪條例、殺人、傷害致死、重利、妨害自由、恐嚇、
    偽造印文、賭博等前科（均不致使本案犯行構成累犯），猶
    不知心生警惕，緣其因聽聞其胞兄乙○○幫人處理債務，獲
    利不斐，竟意圖為自己不法之所有，先於民國（下同）95年
    10月25日17時許，在不詳地點，以0000000000號行動電話，
    向乙○○恫嚇稱：「你要給付新臺幣300 萬元給我，如果不
    付，我要將你女兒擄走並對她不利，而且要燒毀你的車」等
    語，嗣接續於同年月29日22時45分許至同年月31日19時14分
    許之間，以行動電話（門號：0000000000、0000000000）傳
    送簡訊至乙○○所使用之行動電話（門號：0000000000），
    恫嚇稱：「耶台休旅車你隨時要隨時我叫人開過去，星期三
    以前麻煩你匯五十萬過來，你也了解我現況很甘苦，做白工
    事我沒有空，以後兄弟間不必再共事，偶而聊聊天就好，帳
    號我等會傳給你，錢如果不方便免了也不要緊」、「中國信
    託（樹林分行）戶名黃星慈，帳號00000000000 」、「兄弟
    做到這裡，兄弟緣盡了，星期二完成後，給你二天時間星期
    四，二條給選擇，第一條黃家給交一個人出來，第二條匯三
    百萬進來，我不是細漢三十萬就能打發，你我到此你不到對
    我來講一點意義都沒有，當然你也可以二條路都不接受，錢
    莊名單有我抄一份起，希望自重之，反正我假釋也已經撤銷
    了，人生對我等於到此了，不要考驗我的野性展現出來」、
    「星期五下午五點二條路都可以不接受，二天內我絕對可讓
    你我野性緊到什麼程度，心狠到什麼地步給你看，試目以待
    」、「星期五下午五點後款二佰六拾伍萬沒收到，黃家和你
    我亙（即「互」之誤）相保重，用決心下決定沒有想到二位
    老，算他二老生到俊男壞運」、「這戰我耶輸你，我會去你
    耶當場自殺給你了解我的殘忍決定順便帶一個孩子璧（即「
    墊」之誤）背，你考驗我的時間不多了星期五下午三點半，
    時如過就是看日的時候，關七年了你感覺我和孩子有感情嗎
    ？我一定會給一個痛口」「你自己很漂亮的六零零顧好一點
    明午質料我沒有拿，汽油不貴工」等加害生命、身體、財產
    之事恐嚇乙○○，致乙○○心生畏怖，乃於同年月30日14
    時許，以轉帳匯款方式交付新臺幣35萬元至丙○○指定之中
    國信託商業銀行樹林分行黃星慈（不知情）帳戶，旋遭提領
    一空。嗣因乙○○向臺灣士林地方法院檢察署提出告訴，始
    經偵悉上情。
二、案經乙○○訴請臺灣士林地方法院檢察署檢察官呈請臺灣高
    等法院檢察署檢察長令轉臺灣板橋地方法院檢察署檢察官偵
    查起訴。
    理  由
一、按依刑事訴訟法第284 條之1 之規定，除簡式審判程序及簡
    易程序及第376 條第1 款、第2 款所列之罪之案件外，第一
    審應行合議審判，復依同法第273 條之1 第1 項之規定，除
    被告所犯為死刑、無期徒刑、最輕本刑為三年以上有期徒刑
    之罪或高等法院管轄第一審案件者外，於第一次審判期日前
    之準備程序進行中，被告先就被訴事實為有罪之陳述時，審
    判長得告知被告簡式審判程序之旨，並聽取當事人、代理人
    、辯護人及輔佐人之意見後，裁定進行簡式審判程序。查被
    告丙○○所犯係死刑、無期徒刑、最輕本刑為三年以上有期
    徒刑以外之罪，其於準備程序中就被訴事實為有罪之陳述，
    經法官告知簡式審判程序之旨，並聽取公訴人、被告之意見
    後，業經本院合議庭依上開規定裁定由受命法官獨任進行簡
    式審判程序，合先敘明。
二、訊據被告丙○○坦承前揭犯罪事實，核與告訴人乙○○於警
    詢、檢察官偵查中之指訴相符，復有行動電話簡訊內容蒐證
    畫面影本、通聯調閱查詢單、中國信託商業銀行樹林分行（
    戶名：黃星慈，帳號：00000000000） 開戶及帳戶歷史交易
    查詢資料、新光銀行匯款申請書各1 份附卷足資佐證。從而
    ，本案事證已臻明確，被告犯行洵堪認定，自應依法論科。
三、核被告丙○○所為，係犯刑法第346 條第1 項之恐嚇取財罪
    。被告雖有多次恐嚇取財行為，然係基於單一之犯意，於密
    切接近之時地實施，侵害同一之法益，各行為之獨立性極為
    薄弱，依一般社會健全觀念，在時間差距上，難以強行分開
    ，在刑法評價上，以視為數個舉動之接續施行，合為包括之
    一行為予以評價，較為合理，屬接續犯，而為包括之一罪（
    參照最高法院86年台上字第3295號判例要旨）。爰審酌被告
    不念與告訴人乙○○為兄弟之親，竟貪圖一己之私利而為本
    案犯行之犯罪動機、目的、手段、所生危害及其前科紀錄（
    見卷附臺灣高等法院被告前科紀錄表），素行非佳、智識程
    度、犯罪後之態度、告訴人於檢察官偵查中已具狀表示不予
    追究（見臺灣士林地方法院檢察署95年度他字第3724號卷第
    4 頁至第6 頁）等一切情狀，量處如主文所示之刑，以資懲
    儆。查本件被告犯罪後，中華民國九十六年罪犯減刑條例業
    已制定，經總統於96年7 月4 日公布，同年月16日生效施行
    ，而被告之犯罪時間係在96年4 月24日以前，核與中華民國
    九十六年罪犯減刑條例所規定之減刑條件相符，爰依該條例
    第2 條第1 項第3 款規定減其宣告刑二分之一，並諭知如易
    科罰金之折算標準。
據上論斷，應依刑事訴訟法第273 條之1 第1 項、第299 條第1
項前段，刑法第346 條第1 項、第41條第1 項前段，刑法施行法
第1 之1 條第1 項、第2 項前段，中華民國九十六年罪犯減刑條
例第2 條第1 項第3 款、第7 條、第9 條，判決如主文。
本案經檢察官甲○○到庭執行職務。
中    華    民    國    97    年    5     月    13    日
                  刑事第十五庭  法  官  陳鴻清
以上正本證明與原本無異。
如不服本判決應於收受送達後10日內向本院提出上訴書狀。
                                書記官  莊川億
中    華    民    國    97    年    5     月    14    日
附錄本案論罪科刑法條全文：
刑法第346 條：
意圖為自己或第三人不法之所有，以恐嚇使人將本人或第三人之
物交付者，處六月以上五年以下有期徒刑，得併科一千元以下罰
金。
以前項方法得財產上不法之利益，或使第三人得之者，亦同。
前二項之未遂犯罰之。


司法院資訊處製作；財團法人民間司法改革基金會備份。
